# 求助陈版主，研发费用相关问题

提问人：瑗瑗 时间：2017-04-25 11:38:15
我公司开发一款软件产品，但其中有个别模块或者说功能需要外部机构开发，外部机构开发的部分功能完成部署到我们软件产品中，继续由我们公司完成下一步开发。这个让外部机构开发的功能，不能单独行程一项资产。 支付开发费用我做的借研发支出贷银行存款，那在辅助账中应该归类到自主开发辅助账还是委托开发辅助账？费用明细归类到哪一类？

回答人：chenyiwei
明细科目和辅助核算项目的设置根据企业自身管理需要和对外提供财务报告的需要而定，不能一概而论。鉴于在申报加计扣除时对此类委外开发支出要打折，设置单独的明细科目或辅助项目可能是更好的选择。